# 内部会计控制规范是否失效？

提问人：yang1234 时间：2012-11-08 16:17:42
是否被企业内部控制基本规范及其配套所代替呢？

回答人：chenyiwei
目前尚未明确废止。但由于与新的内控规范有重复和冲突，因此按规定应执行新的内控规范的企业（包括到期强制执行和到期前的自愿提前执行），不应再执行原先的“会计控制规范”。